臺灣新北地方法院刑事裁定
111年度聲字第2399號
聲  請  人
即  受刑人  黃泓溢


上列聲請人即受刑人因違反毒品危害防制條例案件（本院110年
度訴字第1387號），聲請發還扣押物，本院裁定如下：
　　主　文
聲請駁回。
　　理　由
一、聲請意旨略以：聲請人即受刑人黃泓溢所涉違反毒品危害防
    制條例案件，前經本院以110年度訴字第1387號判決在案，
    聲請人所有經扣押之藍色ASUS智慧型手機1支未經諭知沒收
    ，該案業已判決確定，爰依刑事訴訟法第317條規定，聲請
    發還前開扣案物等語。
二、按扣押物若無留存之必要者，不待案件終結，應以法院之裁
    定或檢察官命令發還之；其係贓物而無第三人主張權利者，
    應發還被害人。又扣押物未經諭知沒收者，應即發還；但上
    訴期間內或上訴中遇有必要情形，得繼續扣押之，刑事訴訟
    法第142條第1項、第317條固分別定有明文。然執行裁判由
    為裁判法院對應之檢察署檢察官指揮之；但其性質應由法院
    或審判長、受命法官、受託法官指揮，或有特別規定者，不
    在此限，刑事訴訟法第457條第1項前段亦有明文規定，故確
    定裁判之執行，以檢察官指揮執行為原則，如案經判決確定
    ，該確定判決之執行含案內扣押物之發還，應由檢察官依法
    辦理，自非由已脫離訴訟繫屬之法院或審判長、受命法官、
    受託法官為之（最高法院105年度台抗字第202號裁定意旨參
    照）。亦即，扣押物有無繼續扣押必要，如案件已脫離法院
    繫屬，則扣押物有無留存之必要，是否發還，應由執行檢察
    官依個案具體情形，予以審酌（最高法院97年度台抗字第12
    號裁定意旨參照）。
三、經查，聲請人即受刑人黃泓溢因違反毒品危害防制條例案件
    ，業經本院於111年3月2日以110年度訴字第1387號判決判處
    有期徒刑1年9月，緩刑4年，為相關緩刑負擔及另為沒收之
    宣告，並於111年4月7日判決確定後，業已移送臺灣新北地
    方檢察署檢察官執行在案，有臺灣高等法院被告前案紀錄表
    1件在卷可稽，是該案已經判決確定移送檢察官執行而脫離
    本院繫屬，揆諸上開說明，相關扣案物有無留存之必要、是
    否應予發還等節，應由執行檢察官依法就個案具體情形，予
    以審酌，是聲請人向本院聲請發還前開扣押物，於法不合，
    本院無從准許，應予駁回。
四、依刑事訴訟法第220條，裁定如主文。
中　　華　　民　　國　　111 　年　　9 　　月　　21　　日
                  刑事第二十庭  審判長法　官  林米慧
                       
                                      法  官  林翠珊

                                      法  官  薛巧翊 
上列正本證明與原本無異。
如不服本裁定，應於裁定送達後五日內敘明抗告理由，向本院提
出抗告狀。
                                      書記官  蔡忠衛
中　　華　　民　　國　　111 　年　　9 　　月　　21　　日